【裁判字號】    95,訴,74
【裁判日期】    950516
【裁判案由】    所有權移轉登記
【裁判全文】
臺灣板橋地方法院民事判決                95年度訴字第74號
原      告  甲○○○
訴訟代理人  邱六郎律師
複代理人    乙○○
被      告  楊添水即祭祀公業楊子蔡祖管理人
            楊東隆即祭祀公業楊子蔡祖管理人
共      同
訴訟代理人  丙○○
上列當事人間請求所有權移轉登記事件，經本院於民國95年5 月
2日言詞辯論終結，判決如下：
    主  文
被告應將坐落臺北市○○區○○段三小段八八六地號、地目池、
面積一一六平方公尺土地，及同地段八八六－四地號、地目池、
面積三點四五平方公尺土地所有權各二分之一移轉登記與原告。
訴訟費用由被告負擔。
本判決得假執行。
    事實及理由
一、原告主張：被告於民國76年8 月20日提供坐落台北市○○區
    ○○段三小段886 地號，面積182 平方公尺土地（嗣因分割
    增加886-4 、886-5 、886-1 、886-2 地號）與訴外人蘇新
    基興建5 層樓鋼筋水泥加強磚造之集合公寓，約定被告分得
    第3 、4 、5 層樓，蘇新基分得第1 、2 樓及地下室，合建
    契約第7 條並約定工程進行至4 樓頂板時辦理土地所有權移
    轉登記。原告之先夫張奕權為上開合建契約蘇新基之隱名合
    夥人，各出資2 分之1 ，嗣蘇新基因週轉不靈，將合建契約
    權利義務讓予張奕權，並經被告之同意繼續施工，興建工程
    即將完工之時，張奕權不幸病逝。原告於88年12月29日與被
    告訂立合建協議書，第1 條約定：乙方（即原告）同意遵照
    張奕權先生前與蘇新基先生之協議，將本合建工程各項條文
    ，繼續承擔完成履行契約。第4 條約定：本工程以甲方（即
    被告）與前蘇新基先生訂立合建契約第3 條第2 項約定取得
    之第1 、2 層房屋及地下室全新由乙方分得，其土地增值稅
    、地價稅等以契約第8 條由乙方負擔。原告承受先夫張奕權
    遺志，始於94年1 月4 日完工，並辦妥保存登記，惟被告卻
    拒不履行契約將原告應得之土地持份辦理所有權移轉登記，
    為此提起本件訴訟。並聲明：如主文所示。
二、被告抗辯：當時因為有兩位管理人死亡，才沒有辦法過戶。
    現在被告願意辦理過戶給原告，原告請求移轉土地持份各2
    分之1 ，被告同意，房屋點交部分兩造另行處理。並聲明：
    同意原告之請求。
三、法院之判斷：原告主張之事實，業據提出與所述相符之合建
    契約、合建協議書影本各1 件、建物登記謄本6 件、土地登
    記謄本2 件為證，且為被告所自認不爭執，堪信為真實。又
    上開合建契約、合建協議書其中二位立約人即祭祀公業楊子
    蔡祖管理人楊政雄、楊天後已分別於91年5 月29日、93年5
    月1 日死亡之事實，亦有戶役政查詢資料附卷可憑，故祭祀
    公業楊子蔡祖管理人現僅有被告二人，被告於本院審理時復
    當庭認諾同意將系爭土地所有權各2 分之1 移轉登記予原告
    ，本院自應本於被告之認諾為其敗訴之判決。
四、從而原告依合建契約請求被告將坐落台北市○○區○○段三
    小段886 地號、地目池、面積116 平方公尺，及同地段886-
    4 地號、地目池、面積3.45平方公尺土地所有權各2 分之1
    移轉登記與原告，為有理由，應予准許。
五、本件係本於被告認諾所為判決，爰依職權宣告假執行。
六、結論：原告之訴為有理由，依民事訴訟法第78條、第85條第
    1項、第384條、第389 條第1 項第1款，判決如主文。
中    華    民    國    95    年    5     月    16    日
                  民事第三庭    法  官  許月珍
以上正本係照原本作成
如對本判決上訴，須於判決送達後20日內向本院提出上訴狀
中    華    民    國    95    年    5     月    16    日
                                書記官  劉昌明


司法院資訊處製作；財團法人民間司法改革基金會備份。
